【裁判字號】    98,上易,113
【裁判日期】    980318
【裁判案由】    竊盜
【裁判全文】
臺灣高等法院臺南分院刑事判決  九十八年度上易字第一一三號
上訴人  臺灣雲林地方法院檢察署檢察官
被  告  甲○○
上列上訴人因被告竊盜案件，不服臺灣雲林地方法院九十七年度
易字第一０四六號中華民國九十七年十二月三十一日第一審判決
（起訴案號：臺灣雲林地方法院檢察署九十七年度偵字第五五七
二號），提起上訴，本院判決如下：
    主    文
原判決撤銷。
甲○○結夥三人以上攜帶兇器竊盜，累犯，處有期徒刑壹年陸月
。扣案破壞剪、斧頭、鋸子各壹支，均沒收之。
    事    實
一、甲○○曾犯搶奪強盜案件，經國防部北部地方軍事法院判處
    有期徒刑十五年確定，於民國（下同）八十九年十二月二十
    六日假釋出獄付保護管束，於九十七年七月十日保護管束期
    滿，未經撤銷假釋視為執行完畢。猶不知悔改，竟與乙○○
    （綽號「老大」，檢察官偵辦中）及姓名年籍不詳「多歲」
    之成年男子（檢察官追查中），共同意圖為自己不法之所有
    ，於九十七年十一月一日上午八時三十分許，至雲林縣麥寮
    鄉台塑六輕廠區原四期工安訓練教室東側林區，以自備而屬
    乙○○、「多歲」所有可供兇器使用之破壞剪、斧頭、鋸子
    等物，由乙○○負責剪電纜線，「多歲」負責拉電纜線，甲
    ○○則負責搬運電纜線之方式，竊取該處之電纜線，至同日
    下午二時三十分許，經警衛黃建勛發覺而報警，當場逮捕甲
    ○○，乙○○及「多歲」則乘機逃逸，現場遺留八條已剪斷
    之電纜線被拖出在旁，四條已剪斷之電纜線未拖出，共計四
    千四百公斤。
二、案經雲林縣警察局臺西分局報請臺灣雲林地方法院檢察署偵
    查起訴。
    理    由
一、按被告以外之人於審判外之言詞或書面陳述，除法律有規定
    者外，不得作為證據，刑事訴訟法第一百五十九條第一項固
    有明文。惟被告以外之人於審判外之陳述，雖不符刑事訴訟
    法第一百五十九條之一至第一百五十九條之四之規定（即得
    為證據之情形），而經當事人於審判程序同意作為證據，法
    院審酌該言詞陳述或書面陳述作成時之情況，認為適當者，
    亦得為證據。當事人、代理人或辯護人於法院調查證據時，
    知有第一百五十九條第一項不得為證據之情形，而未於言詞
    辯論終結前聲明異議，視為有前項之同意；刑事訴訟法第一
    百五十九條之五定有明文。本件認定事實所引用證人之言詞
    及書面陳述證據，已經本院提示被告表示無意見，迄於言詞
    辯論終結前亦未聲明異議，揆諸前揭規定，可認為已同意作
    為證據；而本院審酌該證人等之陳述及證據資料作成時之情
    況，認為適當，亦查無其他違法取證或其他瑕疵等不實之情
    事，與本案待證事實間並具有相當之關聯性，以之為本案證
    據尚無不當，復無顯有不可信之情況，自得採為證據。又證
    人以外之文書，如係公務員職務上製作之紀錄文書、證明文
    書；從事業務之人於業務上或通常業務過程所須製作之紀錄
    文書、證明文書；除顯有不可信之情況外，得為證據；又其
    他於可信之特別情況下所製作之文書，亦得為證據，刑事訴
    訟法第一百五十九條之四明文規定。本件所引用之文書資料
    ，或係公務員職務上製作之文書，或係從事業務之人於業務
    上或通常業務過程所須製作之文書，或係其他於可信之特別
    情況下所製作之文書，其作成或取得之狀況，並無非法或不
    當取證情事，亦無顯不可信或證據力明顯過低之情形，復經
    本院於審判期日就各該證據依法進行調查、辯論，依刑事訴
    訟法第一百五十九條之四規定，自有證據能力。
二、上開竊盜犯罪事實，迭據被告甲○○於警詢、偵查中、原審
    及本院審理時供承不諱，核與台塑六輕廠區警衛黃建勛及曹
    錦堂指述之情節相符，並有贓物認領收據、扣押物品目錄表
    、刑案現場照片十張在卷可佐，事證明確，被告犯行堪以認
    定。
三、按刑法第三百二十一條第一項第三款攜帶兇器竊盜罪，所稱
    「兇器」，其種類並無限制，凡客觀上足對人之生命、身體
    、安全構成威脅，具有危險性之兇器均屬之，且祇須行竊時
    攜帶此種具有危險性之兇器為已足，並不以攜帶之初有行兇
    之意圖為必要（最高法院七十九年臺上字第五二五三號判例
    要旨參照）。查被告與綽號「老大」乙○○、「多歲」為本
    件竊盜犯行時，所持破壞剪、斧頭、鋸子各一支，均為金屬
    製品，質地堅硬，客觀上均足對人之生命、身體、安全造成
    危險，為可供兇器使用之物。又按竊盜罪既遂與未遂之區別
    ，應以所竊之物已否移入自己實力支配之下為標準。若已將
    他人財物移歸自己所持，即應成立竊盜既遂罪。本件被告既
    將被害人電纜線剪斷，拖出在旁，已移置於自己之實力支配
    下，斯時犯罪已屬既遂，雖然嗣後因經警發覺，來不及將已
    竊得之物搬運，而遺棄現場逃逸，應與其已成立之竊盜既遂
    罪不生影響。核被告所為，係犯刑法第三百二十一條第一項
    第三款、第四款結夥三人攜帶兇器竊盜罪。公訴人起訴認被
    告成立結夥三人攜帶兇器竊盜未遂罪，尚有未洽，因既遂未
    遂同規定於一條文，自毋庸予變更起訴法條。被告與乙○○
    、「多歲」之成年男子間，有犯意聯絡及行為分擔，為共同
    正犯。被告前因搶奪強盜案件，經國防部北部地方軍事法院
    判處有期徒刑十五確定，於八十九年十二月二十六日假釋出
    監，九十七年七月十日假釋期滿，未經撤銷假釋，視為執行
    完畢，有臺灣高等法院被告前案紀錄表在卷可稽，於五年內
    再故意犯本件有期徒刑以上之罪，為累犯，應依刑法第四十
    七條第一項規定，並加重其刑。
四、原審予被告論罪科刑，固非無見。惟原判決認被告僅成立未
    遂罪，洵有違誤。公訴人上訴指摘原判決量刑過輕，雖未指
    摘及此。但原判決既有可議，自屬無法維持，應由本院撤銷
    改判之。爰審酌被告有恐嚇、搶奪強盜等前科，素行不佳，
    與乙○○、「多歲」之人共同持破壞剪、斧頭、鋸子等工具
    行竊，犯罪情節及手段不輕，又行竊臺塑六輕公司，所竊盜
    之電纜線重量不輕，造成臺塑六輕公司營運重大影響，臺塑
    六輕公司事後修復之費用高達新臺幣一百九十餘萬元，犯罪
    所生損害甚大，及犯後坦承犯罪之態度等一切情狀，量處有
    期徒刑一年六月。扣案破壞剪、斧頭、鋸子各一支，雖為乙
    ○○、「多歲」等共犯所有，仍係被告與上開共犯共同實施
    本件竊盜行為所用之物，業據被告供述在卷，應依刑法第三
    十八條第一項第二款規定宣告沒收。
據上論斷，應依刑事訴訟法第三百六十九條第一項前段、第三百
六十四條、第二百九十九條第一項前段，刑法第二十八條、第三
百二十一條第一項第三款、第四款、第四十七條第一項、第三十
八條第一項第二款，判決如主文。
本案經檢察官郭珍妮到庭執行職務。
中    華    民    國    98    年    3     月    18    日
                  刑事第一庭審判長法官  黃  崑  宗
                                  法官  王  明  宏
                                  法官  蔡  長  林
以上正本證明與原本無異。
不得上訴。
                                書記官  李  培  薇
中    華    民    國    98    年    3     月    19    日
附錄本案論罪科刑法條全文：
刑法第三百二十一條第一項第三款、第四款：
  犯竊盜罪而有左列情形之一者，處六月以上、五年以下有期徒
刑：
三、攜帶兇器而犯之者。
四、結夥三人以上而犯之者。


司法院資訊處製作；財團法人民間司法改革基金會備份。
